臺灣高雄地方法院刑事判決　　　　　　　94年度易字第1466號
公　訴　人　臺灣高雄地方法院檢察署檢察官
被　　　告　乙○○
上列被告因竊盜案件，經檢察官提起公訴（94年度偵字第7290號）
，本院判決如下：
    主  文
乙○○共同連續攜帶兇器竊盜，累犯，處有期徒刑拾壹月。
扣案如附表所示之物均沒收。
    事  實
一、乙○○前於民國91年間，因毒品案件，經本院以91年度易字
    第3040號判決判處有期徒刑4 月確定，於92年6 月26日易科
    罰金執行完畢。詎仍不知悔改，竟與丙○○（業經本院判處
    有期徒刑10月）基於意圖為自己不法所有之概括犯意聯絡，
    連續為下列竊盜行為：
  (一)於93年8 月中旬某日下午日沒前，由乙○○騎乘其所有車牌
    號碼不詳之機車搭載丙○○，一同前往高雄市苓雅區○○○
    路62號「聯宏大樓」，由丙○○持其所有客觀上可對人之生
    命、身體、安全構成威脅，具有危險性之十字型螺絲起子、
    平頭鉗、美工刀、剪刀、鋸條及檢電筆各1 支，侵入丁○○
    所有位於前開大樓5 樓之房屋（侵入住居部分未據告訴），
    以剪斷電纜線之方式，竊取屋內數量不詳之電纜線，得手後
    ，再由在外接應把風之乙○○協助搬運，並由乙○○騎乘上
    開機車搭載丙○○前往不知情之宋炳衡所經營位於高雄縣鳳
    山市○○街37之1 號之「資源回收場」，將前開竊得之電纜
    線以新台幣（下同）約5 、6 百元之價格變賣後，得款朋分
    花用。
  (二)於94年2 月中旬某日下午日沒前，復由乙○○騎乘其所有車
    牌號碼不詳之機車搭載丙○○，一同前往「聯宏大樓」，由
    丙○○持其所有客觀上可對人之生命、身體、安全構成威脅
    ，具有危險性之十字型螺絲起子、平頭鉗、美工刀、剪刀、
    鋸條及檢電筆各1 支，再度侵入丁○○所有前開房屋（侵入
    住居部分未據告訴），以前揭相同之手法，竊取屋內數量不
    詳之電纜線，得手後，再由在外接應把風之乙○○協助搬運
    ，並由乙○○騎乘上開機車搭載丙○○前往不知情之林水益
    所經營高雄縣鳳山市○○○路77號旁空地之「活水舊貨商」
    ，將前開竊得之電纜線，以約7 、8 百元之價格變賣後，得
    款朋分花用。
  (三)於94年3 月24日15時10分許，再度由乙○○騎乘其所有車牌
    號碼不詳之機車搭載丙○○一同前往上址，由乙○○在外把
    風，丙○○持其所有客觀上可對人之生命、身體、安全構成
    威脅，具有危險性之十字型螺絲起子、平頭鉗、美工刀、剪
    刀、鋸條及檢電筆各1 支，復侵入丁○○所有上開房屋（侵
    入住居部分未據告訴），以前開相同之手法，竊取38MM之電
    纜線1 條、125 MM之電纜線3 條及喇叭鎖1 個，得手後欲離
    去之際，為警在上址當場查獲，並扣得丙○○所有之十字型
    螺絲起子、平頭鉗、美工刀、剪刀、鋸條及檢電筆各1 支（
    即附表編號1 至6 所示之物）。
二、案經高雄市政府警察局刑警大隊報請台灣高雄地方法院檢察
    署檢察官偵查起訴。
    理  由
一、按被告以外之人於審判外之言詞或書面陳述，除法律有規定
    者外，不得作為證據，刑事訴訟法第159 條固定有明文，惟
    被告以外之人於審判外之陳述，雖不符同法第159 條之1 至
    之4 規定，而經當事人於審判程序同意作為證據，法院審酌
    該言詞陳述或書面陳述作成時之情況，認為適當者，亦得為
    證據。又當事人、代理人或辯護人於法院調查證據時，知有
    第159 條第1 項不得為證據之情形，而未於言詞辯論終結前
    聲明異議者，視為有前項之同意，此亦據同法159 條之5 規
    定甚明。查本件證人即共同被告丙○○、證人即被害人丁○○、證人宋炳衡及林水益於警詢中之陳述，雖均為被告乙○○以外之人於審判外之陳述，屬於傳聞證據，且檢察官及被
    告亦均未聲請傳訊上開證人於審判中作證，不存在渠等於司
    法警察調查中所為之陳述，與渠等於審判中所為之陳述，並
    不相符之情形，惟檢察官及被告於本院準備程據及審判程序
    均同意以上開證人於司法警察調查中所為之陳述，作為證據
    ，本院審酌上開言詞陳述作成時之證據取得過程並無瑕疵，
    且與待證事實具有關連性等情況，認為適當，應認依刑事訴
    訟法第159 條之5 第1 項之規定，得為證據，而有證據能力
    。合先敘明。
二、上揭犯罪事實，業據被告乙○○於本院審理時坦承不諱，核
    與共同被告丙○○於警詢及偵查中供述之情節大致相符，並
    據被害人丁○○於警詢時指訴明確，且經證人宋炳衡及林水
    益分別於警詢時證述屬實，並有扣押筆錄2 份、扣押物品目
    錄表、贓物認領保管單各1 份及查獲照片6 幀在卷可憑，此
    外，復有如附表編號1 至6 所示之十字型螺絲起子、平頭鉗
    、美工刀、剪刀、鋸條及檢電筆等物扣案為憑，是依前述補
    強證據，足資擔保被告於本院審理時所為前開任意性自白具
    有相當程度之真實性，被告之任意性自白核與事實相符，應
    堪採信。本案事證明確，被告乙○○上開竊盜犯行堪以認定
    ，應予依法論科。
三、按刑法第321 條第1 項第3 款之攜帶兇器竊盜罪，係以行為
    人攜帶兇器為其加重條件，此所謂兇器，其種類並無限制，
    凡客觀上足對人之生命、身體、安全構成威脅，具有危險性
    之兇器均屬之（最高法院79年台上字第5253號判例意旨參照
    ），而被告與共同被告丙○○持以行竊之如附表編號1 所示
    之十字型螺絲起子及編號6 所示之檢電筆各1 支，均為塑膠
    握柄，前端為金屬材質，質地堅硬、如附表編號2 所示之平
    頭鉗及編號4 所示之剪刀各1 支，均為金屬材質，質地堅硬
    、如附表編號3 所示之美工刀1 支，為塑膠把柄，單鋒開刃
    、如附表編號5 所示之鋸條1 支，為金屬材質，單面呈鋸齒
    狀，材質銳利，業經本院勘驗在卷（見本院94年9 月21日審
    判筆錄），若持之用以攻擊人體，顯足以造成傷害，是可認
    如附表所示之物客觀上足以對人之生命、身體安全構成威脅
    ，具有危險性，自屬兇器無訛。核被告乙○○如事實欄一「
    (一)、(二)、(三)」所為，均係犯刑法第321 條第1 項第3 款之攜
    帶兇器竊盜罪。公訴意旨雖認被告如事實欄一「(三)」所示之
    犯行，係犯攜帶兇器竊盜未遂罪云云，惟按竊盜罪既遂犯與
    未遂犯之判斷標準，應以被告是否將所竊得之物置於自己實
    力支配之下為其依據（最高法院49年台上字第939 號判例參
    照），而本件被告與共同被告丙○○為警查獲當時已將電纜
    線及喇叭鎖分別剪、拆完成始為警查獲等情，業據共同被告
    丙○○於偵查中供承在卷，則共同被告丙○○當時既已將電
    纜線剪下及將喇叭鎖拆下取出，即已將該電纜線與喇叭鎖移
    入於自己實力支配之下，其竊盜行為自已完成，要難僅以該
    贓物尚未搬離現場，即謂為竊盜未遂，惟此部分業經公訴檢
    察官於本院審理時更正起訴法條為刑法第321 條第1 項第3
    款之攜帶兇器竊盜既遂罪，附此敘明。又被告與共同被告丙○○間就事實欄一「(一)、(二)、(三)」所示竊盜犯行，均具有犯
    意聯絡及行為分擔，為共同正犯。被告先後3 次所犯加重竊
    盜犯行，時間緊接，所犯復係構成要件相同之罪名，顯係基
    於概括之犯意為之，為連續犯，應論以一攜帶兇器之加重竊
    盜罪，並依法加重其刑。再被告前於91年間，因毒品案件，
    經本院以91年度易字第3040號判決判處有期徒刑4 月確定，
    於92年6 月26日易科罰金執行完畢，有臺灣高等法院被告前
    案紀錄表1 份附卷足憑，其於5 年內再犯本案有期徒刑以上
    之罪，為累犯，應依刑法第47條規定加重其刑。並依法遞加
    重之。爰審酌被告前因有施用毒品等前科，素行非佳，有台
    灣高等法院被告全國前案記錄表1 份在卷可按，竟仍不知反
    省，且不思自食其力，僅為貪圖私利，即恣意竊取他人財物
    ，所為不足取，惟念其犯後終能坦承犯行，態度尚可，及所
    竊取之部分電纜線及喇叭鎖業經被害人領回等一切情狀，量
    處如主文所示之刑，以資懲儆。扣案如附表編號1 至編號6
    所示之物，均為共同被告丙○○所有，供被告與共同被告丙○○本件犯罪所用之物，業據被告供承在卷，應依刑法第38
    條第1 項第2 款，均宣告沒收之。
據上論斷，應依刑事訴訟法第299 條第1 項前段，刑法第28條、
第56條、第321 條第1 項第3 款、第47條、第38條第1 項第2 款
，判決如主文。
本案經檢察官甲○○到庭執行職務。
中　　華　　民　　國　　94　　年　　10　　月　　17　　日
                  刑事第十三庭  審判長法  官  洪碩垣
                                      法　官  張金柱
                                      法　官  劉惠娟
以上正本證明與原本無異。
如不服本判決，應於判決送達後10日內，向本院提出上訴狀。
中　　華　　民　　國　　94　　年　　10　　月　　17　　日
                                      書記官  陳素徵
附表：
┌──┬───────────┬────────┐
│編號│   扣案物品名稱       │   數  量       │
├──┼───────────┼────────┤
│1、 │  十字型螺絲起子      │    壹支        │
├──┼───────────┼────────┤
│2、 │  平頭鉗              │    壹支        │
├──┼───────────┼────────┤
│3、 │  美工刀              │    壹支        │
├──┼───────────┼────────┤
│4、 │  剪刀                │    壹支        │
├──┼───────────┼────────┤
│5、 │  鋸條                │    壹支        │
├──┼───────────┼────────┤
│6、 │  檢電筆              │    壹支        │
└──┴───────────┴────────┘
附錄：本判決論罪科刑法條全文
中華民國刑法第321條
犯竊盜罪而有左列情形之一者，處 6 月以上、 5 年以下有期徒
刑：
一  於夜間侵入住宅或有人居住之建築物、船艦或隱匿其內而犯
    之者。
二  毀越門扇、牆垣或其他安全設備而犯之者。
三  攜帶兇器而犯之者。
四  結夥三人以上而犯之者。
五  乘火災、水災或其他災害之際而犯之者。
六  在車站或埠頭而犯之者。
前項之未遂犯罰之。
